【裁判字號】    98,桃簡,2474
【裁判日期】    990506
【裁判案由】    妨害風化
【裁判全文】
臺灣桃園地方法院刑事簡易判決        98年度桃簡字第2474號
聲請人  臺灣桃園地方法院檢察署檢察官
被  告  林明輝
                
              
              
上列被告因妨害風化案件，經檢察官聲請以簡易判決處刑（98年
度偵字第12382 號），本院判決如下：
    主      文
林明輝共同意圖使女子與他人為猥褻之行為，而容留以營利，處
有期徒刑參月，如易科罰金，以新臺幣壹仟元折算壹日。緩刑貳
年。
扣案之帳單肆張、電話名冊壹張、按摩乳液肆瓶、行動電話（內
插0000000000號SIM 卡）壹具均沒收。
    事實及理由                                                            
一、被告林明輝與胡志偉（未據起訴）合夥在桃園縣龜山鄉○○
    路17號經營雅竹健康館。因胡志偉曾於97年、98年間，分別
    涉嫌妨害風化案件經移送偵辦，2 人遂約定以林明輝獨資，
    營業內容為化妝品零售業、美容美髮服務業名義辦理雅竹健
    康館之營利事業登記。林明輝、胡志偉、阮氏貞（業經另案
    判處有期徒刑2 月，緩刑2 年）、范重進（業經另案判處有
    期徒刑3 月，緩刑2 年）共同意圖使已成年之女子武氏翠鸞
    與他人為猥褻之行為，基於容留以營利之犯意聯絡，由阮氏
    貞在該雅竹健康館擔任櫃台及現場負責人，負責接聽客人電
    話、聯絡小姐等事宜，並於98年02月間某日，於武氏翠鸞至
    店內應徵時，負責聘雇武氏翠鸞在該店內從事猥褻色情按摩
    及發放武氏翠鸞從事猥褻色情按摩之所得，范重進則負責帶
    客人至指定包廂及收錢等事宜。胡志偉於98年02月17日，在
    自由時報刊登內容為「越南推拿999 另徵女師11至5 點03─
    0000000 號龜山鄉○○路17號」之廣告，且將該店之電話03
    0000000 號設定轉接至阮氏貞所有搭配0000000000號SIM 卡
    之行動電話。林明輝、胡志偉與武氏翠鸞約定由武氏翠鸞從
    事為男客按摩生殖器等之色情按摩，以每2 小時收費新臺幣
    （下同）1200元，由武氏翠鸞從中分得6 成即720 元，店方
    即林明輝、胡志偉2 人分得4 成即480 元以營利，若客人額
    外要求武氏翠鸞為之打手槍（手淫至射精），加收之1000元
    由武氏翠鸞取得。於98年02月23日19時34分許，桃園縣政府
    警察局蘆竹分局大竹派出所警員李育勳，依該報紙所刊登之
    電話號碼撥打該電話後經轉接至阮氏貞上開行動電話由阮氏
    貞接聽，阮氏貞於電話中向李育勳說明消費方式為每2 小時
    1200元，其他服務至店內說明等情。李育勳乃於同日19時40
    分許便衣喬裝客人至上址，由范重進在店內接待告知上開該
    店消費方式及帶領李育勳至該址2 樓包廂內，並通知武氏翠
    鸞至該包廂。武氏翠鸞進入該包廂後，又主動向李育勳說明
    上開消費方式，且開始為李育勳從事按摩生殖器等之色情按
    摩。其間武氏翠鸞並向李育勳探詢是否要另進行打手槍之服
    務，僅額外收費1000元云云。經警員李育勳當場表明身分，
    並扣得林明輝、胡志偉所有供犯罪所用之帳單4 張、按摩乳
    液4 瓶、電話名冊1 張及阮氏貞所有供犯罪所用之行動電話
    （內插0000000000號SIM 卡）1 具。嗣經臺灣桃園地方法院
    檢察署檢察官於阮氏貞、范重進等人所涉妨害風化案件偵查
    中發覺林明輝犯罪，自動檢舉偵查後聲請以簡易判決處刑。
二、被告於警詢時坦承阮氏貞、范重進係其所僱用，小姐服務每
    2 小時收費1200元等情，其於檢察官訊問時坦承范重進、阮
    氏貞、武氏翠鸞係其所僱用，扣案之按摩乳液係其店內進的
    貨，報紙之廣告係之前刊登，帳單上記載之金額120 元，係
    每2 小時1200元故意寫低，係怕被查獲故意把金額寫低等情
    ，其於本院訊問時坦承其與胡志偉合夥經營上開雅竹健康館
    ，因胡志偉有前科怕警臨檢，所以登記伊獨資。店內小姐係
    阮氏貞在管理，阮氏貞只聽胡志偉的。小姐每作2 小時收費
    1200元，小姐拿6 成，店家拿4 成，報紙廣告係胡志偉登的
    ，但伊亦知情。店內實際負責人阮氏貞，武氏翠鸞係向阮氏
    貞應徵進來的，武氏翠鸞係八號小姐。范重進有帶客人，店
    內電話有辦理轉接至阮氏貞行動電話由阮氏貞接聽。帳單上
    所寫2 小時120 元係為了掩人耳目，其願意認罪等情。惟其
    於警詢、檢察官訊問時均辯稱：其於98年02月21日已將該店
    頂讓與蔡英傑云云，否認有前開犯行。惟查證人李育勳於檢
    察官訊問及其所書書面報告已敘明其依報紙所刊登之電話號
    碼撥打該電話後經轉接至阮氏貞上開行動電話由阮氏貞接聽
    ，阮氏貞於電話中向伊說明消費方式為每2 小時1200元，其
    他服務至店內說明云云。伊乃於同日19時40分許便衣喬裝客
    人至上址，由范重進在店內接待告知上開該店消費方式及帶
    領伊至該址2 樓包廂內，並通知武氏翠鸞至該包廂。武氏翠
    鸞進入該包廂後，又主動向伊說明上開消費方式，且開始為
    伊作按摩生殖器等之色情按摩。其間武氏翠鸞並向伊探詢是
    否要另進行打手槍之服務，將額外收費1000元云云。嗣經伊
    當場表明身分而查獲等情；證人武氏翠鸞於警詢證稱：伊係
    向阮氏貞應徵該工作，伊知道現場負責人係阮氏貞，其薪水
    係向阮氏貞領取，店內電話都是由阮氏貞接聽，伊知道阮氏
    貞負責現場所有工作，客人消費所收費用，伊拿6 成，店家
    拿4 成，打手槍之半套交易所得全部歸伊。伊係由1 樓櫃台
    之范重進指示進入該包廂，按摩時有碰觸喬裝客人之警員之
    生殖器，按摩乳液係伊使用的等情，證人范重進於警詢證稱
    ：係被告請伊顧店，伊負責帶客人至包廂及收錢。報紙上刊
    登該店之電話，但打該店電話皆轉接至阮氏貞之行動電話等
    情，證人阮氏貞於警詢證稱：伊係向被告應徵，係被告發薪
    水給伊，伊有交付武氏翠鸞3 千元；打至該店之電話會轉接
    至伊行動電話由伊接聽等情，證人胡志偉於本院訊問時證稱
    ：伊確有與被告合夥經營雅竹健康館，僱請阮氏貞負責櫃檯
    ，范重進亦有在店內打雜，武氏翠鸞沒有按摩執照，亦不會
    美容、美髮。報紙廣告係其刊登，被告亦知情。所刊店內電
    話有設定轉接至阮氏貞之行動電話。收費係每2 小時1200元
    ，小姐分6 成，店家分4 成。阮氏貞係聽伊指揮等情，並有
    扣案之帳單4 張、按摩乳液4 瓶、電話名冊1 張、行動電話
    （內插0000000000號SIM 卡）1 具、報紙影本01份、扣案物
    照片4 張可稽。由上開被告與證人胡志偉、范重進、武氏翠
    鸞之供述及上開報紙廣告影本01份、扣案之電話名冊1 張及
    行動電話（內插0000000000號SIM 卡）1 具等物，可認該雅
    竹健康館確係被告與胡志偉合夥經營者，且僱佣阮氏貞在該
    雅竹健康館擔任櫃台及現場負責人，阮氏貞於98年02月間某
    日，於武氏翠鸞至該店內應徵時，聘雇武氏翠鸞，武氏翠鸞
    之所得係由阮氏貞發給，范重進則負責帶客人至指定包廂及
    收錢等事宜。胡志偉並刊登上開內容之廣告，且將該店之電
    話000000000 號設定轉接至阮氏貞所有搭配0000000000號SI
    M 卡之行動電話由阮氏貞負責接聽，武氏翠鸞在該店工作係
    以每2 小時收費1200元，由武氏翠鸞從中分得6 成即720 元
    ，店方分得4 成即480 等情。證人阮氏貞如僅係清潔工，何
    以可出面聘僱武氏翠鸞，且發給武氏翠鸞所得？何以該店之
    電話係設定轉接至其行動電話由其接聽？足認證人阮氏貞於
    警詢辯稱：其僅在該雅竹健康館擔任清潔工云云，顯為卸責
    之詞，不足採信。被告已於本院訊問時已自白，案發當時，
    該店仍為其與胡志偉合夥經營等情。核與證人胡志偉於本院
    訊問時所述相符，亦與桃園縣政府營利事業登記證影本01份
    所載，該店係於98年03月05日始登記為蔡英傑名義之情形相
    符，自堪採信。被告與蔡英傑於警詢時雖均稱被告係於98年
    02月21日將該店頂讓與蔡英傑云云，雖提出98年02月21日之
    讓渡證書影本01份為證，此非但與被告、胡志偉於本院訊問
    時所述及桃園縣政府營利事業登記證之記載不符，且與本院
    98年度桃簡字第2215號蔡英傑妨害風化案件中之讓渡書記載
    之讓渡日期為98年02月25日不符，可見本件之該讓渡證書與
    本院98年度桃簡字第2215號蔡英傑妨害風化案件中之讓渡書
    ，係被告與蔡英傑臨訟欲以蔡英傑為人頭卸責所製作之不實
    內容之讓渡證書，故2 份讓渡書記載日前後不同，被告與蔡
    英傑於警詢所述及該讓渡證書所載之98年02月21日被告將該
    雅竹健康館讓渡與蔡英傑，顯然不實，而非可採。又依扣案
    之帳單04張所記載該店小姐每服務2 小時之收費金額為120
    元，然依前開所述，實際應為每2 小時1200元，顯然記載不
    實。而被告於本訊問時亦自陳帳單上為如此不實之記載，係
    為掩人耳目等語，而證人胡志偉於本院訊問時亦陳明實際係
    每2 小時收費1200元，帳單載為120 元應該係稅務問題云云
    ，可見被告與胡志偉刻意於帳單上為此不實記載，以掩人耳
    目，欲脫避刑責。又依該店之營利事業登記證影本所示：該
    店登記之營業項目為化妝品零售業及美容美碼服務業，營業
    項目並不包括按摩業。且依證人胡志偉於本院訊問時所稱：
    武氏翠鸞不會美容、美髮，也沒有按摩執照等語，而依胡志
    偉所刊登之廣告內容「越南推拿999 另徵女師」，既非該店
    所登記之營業內容，亦非按摩；可見被告與胡志偉聘雇武氏
    翠鸞並非從事該店營業項目之美容美髮或化妝品銷售，武氏
    翠鸞亦無合法之按摩執照，不得從事按摩業務，而被告與胡
    志偉刊登該店之廣告，竟另以「越南推拿」為幌子，而於帳
    單上之收費金額又刻意將每2 小時收費1200元，刻意寫低為
    120 元，以掩人耳目甚明。又依證人李育勳於檢察官訊問及
    其所書書面報告所述武氏翠鸞進入包廂後主動向伊說明上開
    消費方式，且開始為伊作按摩生殖器等之色情按摩，其間武
    氏翠鸞並向伊探詢是否要另進行打手槍之服務，將額外收費
    10 00 元云云。嗣經伊當場表明身分而查獲等情，證人武氏
    翠鸞於警詢亦指明客人消費伊拿6 成，店家拿4 成，打手槍
    之半套交易全部歸伊。伊係由1 樓櫃台之范重進只是進入該
    包廂，按摩時有碰觸喬裝客人之警員之生殖器等情，而依現
    場蒐證光碟取締過程對話錄音顯示：喬裝客人之李育勳稱：
    妳一直挑逗我，待會有反應怎麼辦？武氏翠鸞答稱：上一次
    有做嗎？李育勳稱：妳要多少開個價？我好像只帶2 千多而
    已，我怕不夠我先看我有多少錢。武氏翠鸞稱：1 千、2 千
    、3 千、4 千多。我要1 千就好。李育勳稱：1 千，是做什
    麼服務。武氏翠鸞稱：幫你用出來。可是警察來你不能講喔
    。只能講說是按摩。李育勳稱：辦套就妳賺的，公司沒有分
    到？武氏翠鸞稱：對阿等情。可認該店所稱2 小時收費1200
    元之服務，係以小姐為客人從事按摩男客生殖器之色情服務
    ，至於若客人額外要求武氏翠鸞為之打手槍（手淫至射精）
    ，加收之1000元由武氏翠鸞取得。佐以被告與胡志偉所聘僱
    之武氏翠鸞既不會美容、美髮、亦未取得按摩執照，而胡志
    偉又惟恐怕警臨檢而不敢登記為合夥人，而刊登廣告時又以
    「越南推拿」為幌子，被告於本件經警查獲後，又與蔡英傑
    同向警謊稱該店於案發前之98年02月21日已頂讓與蔡英傑，
    企圖藉此卸免其責。若被告不知情或未為上開行為，其僅須
    向警據實說明即可，何須於本件為警查獲後以上開方式企圖
    誤導警方辦案方向而卸責。而胡志偉又何須因怕警取締而不
    敢以合夥名義登記？於刊登該店廣告時，何以不刊登該店登
    記之所營項目美容、美髮、化妝品銷售，亦非刊登所稱合法
    按摩，而刊登「越南推拿」？該店若係從事合法營業，何不
    依規定如實記帳，竟僅以實際收費十分之一之金額記帳？被
    告前開所辯，為卸責之詞，無足採信。證人胡志偉辯稱不知
    情云云，並否認有上開犯行，同非可採。事證已經明確，被
    告犯行洵堪認定。
三、核被告所為，係犯刑法第二百三十一條第一項前段之意圖使
    女子與他人為猥褻之行為，而容留以營利罪。被告與胡志偉
    、阮氏貞、范重進間，有犯意聯絡與行為分擔，為共同正犯
    。爰審酌被告上開容留女子武氏翠鸞從事上開猥褻之按摩，
    約定代價每一客人每2 小時收費1200元，被告與胡志偉從中
    抽取480 元，武氏翠鸞取得720 元，本件係警員便衣喬裝客
    人，尚未收費即經警表明身分查獲之犯罪情節與所生危害程
    度，與其犯罪後曾為上開自白，態度尚佳及其他一切情狀，
    量處如主文所示之刑，並諭知易科罰金之折算標準，以示懲
    儆。被告未曾因故意犯罪受有期徒刑以上刑之宣告，此有臺
    灣桃園地方法院檢察署刑案資料查註紀錄表、臺灣高等法院
    被告前案紀錄表各01份可憑，且本件被告犯後曾為前開部分
    自白，並供出共同正犯胡志偉，非無悔意，經此刑之宣告之
    教訓，當知所警惕，而無再犯之虞，其所宣告之刑以暫不執
    行為適當，併予宣告緩刑2 年，以啟自新。扣案之帳單4 份
    、按摩乳液4 瓶，被告於檢察官訊問時分別陳明係其店內記
    帳之帳單及該店進貨之乳液等情，而該電話名冊1 張係與帳
    單4 張同在該店內櫃台桌上查扣之物，有扣押物品目錄表之
    記載可憑，該電話名冊1 張上且記載有武氏翠鸞之聯絡電話
    0000000000號電話號碼，以上之物堪認係該店即被告與胡志
    偉所有之物；而扣案之行動電話（內插0000000000號SIM 卡
    ）1 具，則係阮氏貞所有，據阮氏貞於警詢供明；上開之物
    分別係供被告上開犯罪行為之記帳、色情按摩輔助材料及接
    聽客人電話及聯絡小姐之用，均應予宣告沒收。
四、證人胡志偉涉犯刑法第二百三十一條第一項前段之罪，因未
    經起訴，應由檢察官另行偵查。
五、據上論斷，應依刑事訴訟法第四百四十九條第一項前段、第
    四百五十條第一項，刑法第二十八條、第二百三十一條第一
    項前段、第四十一條第一項前段、第七十四第一項第一款、
    第三十八條第一項第二款，刑法施行法第一條之一第一項、
    第二項但書，逕以簡易判決處刑如主文。
六、如不服本判決，應於判決送達後10日內，向本院提出上訴狀
    （應附繕本），上訴於本院合議庭。
中    華    民    國    99    年    5     月    6     日
                        臺灣桃園地方法院刑事第三庭                
                            法  官  謝  順  輝                  
                                                                          
                                                                          
以上正本證明與原本無異。
如不服本判決，應於判決送達後10日內，向本院提出上訴狀（應
附繕本），上訴於本院合議庭。
                            書記官  張  筆  隆                  
中    華    民    國    99    年    5     月    7     日
附錄論罪科刑法條：                                                        
刑法第二百三十一條第一項前段：
意圖使男女與他人為性交或猥褻之行為，而引誘、容留或媒介以
營利者，處五年以下有期徒刑，得併科十萬元以下罰金。
刑法施行法第一條之一：
中華民國九十四年一月七日刑法修正施行後，刑法分則編所定罰
金之貨幣單位為新臺幣。
九十四年一月七日刑法修正時，刑法分則編未修正之條文定有罰
金者，自九十四年一月七日刑法修正施行後，就其所定數額提高
為三十倍。但七十二年六月二十六日至九十四年一月七日新增或
修正之條文，就其所定數額提高為三倍。

司法院資訊處製作；財團法人民間司法改革基金會備份。
